【裁判字號】    99,抗,289
【裁判日期】    991117
【裁判案由】    聲請撤銷緩刑
【裁判全文】
臺灣高等法院高雄分院刑事裁定           99年度抗字第289號
    抗  告  人
    即  受刑人  甲○○
上列抗告人因聲請撤銷緩刑案件，不服臺灣澎湖地方法院中華民
國99年10月21日裁定（99年度撤緩字第14號），提起抗告，本院
裁定如下：
    主  文
抗告駁回。
    理  由
一、本件抗告意旨略以：抗告人於99年間同時犯重利罪及賭博罪
    ，被判處有期徒刑3 月，緩刑2 年，義務勞務60小時，兩者
    一併應勞務180 小時，已經服完勞務180 小時，兩罪一同被
    判決，為何又撤銷我的緩刑云云。
二、原裁定意旨略以：(一)聲請意旨略以：受刑人甲○○因犯重利
    案件，經本院以99年度易字第66號（98年度偵字第771 號）
    判決判處有期徒刑3 月，緩刑2 年，義務勞務60小時，緩刑
    期間付保護管束，於民國99年7 月22日確定。乃於緩刑期前
    ，即93年至94年間某日更犯賭博罪，經本院於99年8 月4 日
    以99年度易字第77號判決判處有期徒刑3 月，緩刑2 年，義
    務勞務120 小時，緩刑期間付保護管束，於99年8 月23日確
    定，因而聲請將上述緩刑之宣告予以撤銷等語。(二)經查：受
    刑人甲○○因重利案件，經本院以99年度易字第66號判決判
    處有期徒刑3 月，緩刑2 年，義務勞務60小時，緩刑期間付
    保護管束，並於99年7 月22日確定；另於緩刑期前即93年至
    94年間某日更犯賭博罪，經本院以99年度易字第77號判決判
    處有期徒刑3 月，緩刑2 年，義務勞務120 小時，緩刑期間
    付保護管束，並於99年8 月23日確定等情，有上開刑事判決
    各1 份、臺灣高等法院被告前案紀錄表1 份在卷可稽，堪可
    認定。是以受刑人既於緩刑前因故意犯賭博罪，而在緩刑期
    內受得易科罰金之有期徒刑宣告確定，足認受刑人所受前開
    宣告之緩刑，已難收其預期效果，而有執行刑罰之必要，是
    聲請人此部分之聲請於法有據，應予准許。
三、按「受緩刑之宣告而有下列情形之一，足認原宣告之緩刑難
    收其預期效果，而有執行刑罰之必要者，得撤銷其宣告：一
    緩刑前因故意犯他罪，而在緩刑期內受6 月以下有期徒刑、
    拘役或罰金之宣告確定者。二緩刑期內因故意犯他罪，而在
    緩刑期內受6 月以下有期徒刑、拘役或罰金之宣告確定者。
    三緩刑期內因過失更犯罪，而在緩刑期內受有期徒刑之宣告
    確定者。四違反第74條第2 項第1 款至第8 款所定負擔情節
    重大者」，刑法第75條之1 第1 項定有明文。
四、經查：
  (一)抗告人即受刑人甲○○於95年間某日、95年5 月、6 月、7
    月、8 月間某日及97年2 、3 月間，分別因犯重利罪件，經
    臺灣澎湖地方法院於99年6 月30日以99年度易字第66號判決
    判處應執行有期徒刑3 月，緩刑2 年，義務勞務60小時，緩
    刑期間付保護管束，並於99年7 月22日確定。
  (二)抗告人另於緩刑期前即93年至94年間某日連續更犯賭博罪，
    經同院於99年8 月4 日以99年度易字第77號判決判處有期徒
    刑3 月，緩刑2 年，義務勞務120 小時，緩刑期間付保護管
    束，並於99年8 月23日確定等情，有上開刑事判決各1 份、
    臺灣高等法院被告前案紀錄表1 份在卷可稽，堪可認定。
五、原裁定以受刑人既於緩刑前因故意犯賭博罪，而在緩刑期內
    受得易科罰金之有期徒刑宣告確定，足認受刑人所受前開宣
    告之緩刑，已難收其預期效果，而有執行刑罰之必要，而准
    予檢察官之聲請，撤銷上開二案之緩刑宣告，經核並無違誤
    。抗告人抗告意旨，則以其已經服完2 案合併之勞務180 小
    時為由，指摘原裁定不當，並無理由，應予駁回。至服義務
    勞務部分，依據卷內所附之資料，抗告人對於60小時部分已
    全部履行，但120 小時部分，實際上僅履行10小時，並非18
    0 小時全部履行完畢，何況縱使全部履行完畢，依法亦可折
    抵所宣告之徒刑，對抗告人之權益並無影響，併此敘明。
六、據上論結，應依刑事訴訟法第412 條，裁定如主文。
中    華    民    國    99    年    11    月    17    日
                  刑事第二庭    審判長法  官  林正雄
                                      法  官  邱明弘
                                      法  官  黃壽燕
以上正本證明與原本無異。
不得再抗告。
中    華    民    國    99    年    11    月    17    日
                                      書記官  戴志穎

司法院資訊處製作；財團法人民間司法改革基金會備份。
